【裁判字號】    98,上易,1883
【裁判日期】    981020
【裁判案由】    傷害等
【裁判全文】
臺灣高等法院刑事判決                98年度上易字第1883號
上  訴  人
即  被  告  丁○○
上列上訴人因傷害等案件，不服台灣台北地方法院九十八年度易
字第一二七四號，中華民國九十八年六月十六日第一審判決（起
訴案號：台灣台北地方法院檢察署九十七年度偵字第一七五二０
號），提起上訴，本院判決如下：
    主  文
上訴駁回。
    事  實
一、丁○○因其配偶臧夢芸有意與李世傑合作頂讓甲○○經營之
    「ＤＥＰ汽車美容店」，遭甲○○斷然拒絕，因此積怨在心
    。嗣於民國九十七年六月十一日下午五時許，丁○○夥同六
    至七名真實姓名年籍不詳之成年男子，共同基於傷害他人身
    體及損壞他人財物之犯意聯絡前往「ＤＥＰ汽車美容店」，
    由丁○○徒手毆打甲○○，其餘同夥之人則徒手或持棍棒、
    椅子毆打乙○○、丙○○及甲○○，以此方式共同傷害乙○○、丙○○、甲○○之身體，致使乙○○受有背部挫傷、雙
    手挫傷合併開放性傷口及左肩挫傷之傷害，丙○○受有頭部
    挫傷合併擦傷、左膝挫傷合併擦傷之傷害，甲○○受有頭部
    挫傷合併六公分撕裂傷口、右手挫傷合併食指二公分撕裂傷
    之傷害；再分別持上開棍棒敲擊或以椅子摔砸停放於「ＤＥ
    Ｐ汽車美容店」內之車號：六０二三－ＤＢ號自用小客車及
    車號：七０二九－ＴＭ號自用小客車，致使車號：六０二三
    －ＤＢ號自用小客車全車玻璃、扳金及車號：七０二九－Ｔ
    Ｍ號自用小客車前擋風玻璃、左前門玻璃毀壞。
二、案經乙○○、丙○○、甲○○訴由臺北縣政府警察局新店分
    局報請臺灣臺北地方法院檢察署檢察官偵查起訴。
    理  由
壹、程序方面：
    按被告以外之人於審判外之言詞或書面陳述，除法律有規定
    者外，不得作為證據；又被告以外之人於審判外之陳述，雖
    不符合同法第一百五十九條之一至第一百五十九條之四之規
    定，但經當事人於審判程序同意作為證據，法院審酌該言詞
    陳述或書面陳述作成時之情況，認為適當者，亦得為證據。
    當事人、代理人或辯護人於法院調查證據時，知有第一百五
    十九條第一項不得為證據之情形，而未於言詞辯論終結前聲
    明異議者，視為有前項之同意，刑事訴訟法第一百五十九條
    第一項及第一百五十九條之五分別定有明文。本判決下列所
    引用之各該被告以外之人於審判外之陳述（包含書面陳述）
    ，雖屬傳聞證據，惟當事人於本院審判期日中表示同意作為
    證據方法而不予爭執，本院審酌上開證據資料製作時之情況
    ，尚無違法不當及證明力明顯過低之瑕疵，亦認為以之作為
    證據應屬適當。揆諸前開規定，爰依刑事訴訟法第一百五十
    九條之五規定，認前揭證據資料均有證據能力，先予敘明。
貳、實體方面：
一、訊據上訴人即被告丁○○固不否認有於九十七年六月十一日
    下午五時許，前往「ＤＥＰ汽車美容店」找告訴人乙○○、
    丙○○、甲○○理論，惟矢口否認有何傷害及損壞財物犯行
    ，辯稱當日伊在網咖玩電腦時接到妻子臧夢芸電話表示遭人
    恐嚇，對方來電顯示號碼為「ＤＥＰ汽車美容店」電話號碼
    ，伊認為妻子當時人有可能在「ＤＥＰ汽車美容店」，遂前
    往「ＤＥＰ汽車美容店」，伊在講電話時剛好被旁邊一名網
    友聽到，該名網友主動表示願意陪同伊前往，該名網友之後
    又找了一群伊不認識之不詳人士一同前往，該群不詳人士並
    非伊邀同前往，伊係因一時衝動作錯事情，伊的出發點不是
    惡意云云（見本院卷第三一頁反面）。經查：
  (一)被告於九十七年六月十一日下午五時許，夥同六至七名真實
    姓名年籍不詳之成年男前往「ＤＥＰ汽車美容店」，被告抵
    達後先找告訴人甲○○理論，談沒兩句話，被告便出手毆打
    告訴人甲○○，其餘同夥之人則徒手或持棍棒、椅子毆打告
    訴人乙○○、丙○○及甲○○等情，業據告訴人乙○○於警
    詢、偵查中指訴明確（見偵卷第一二至一七、七二、七四頁
    ），核與告訴人丙○○（原審誤植為乙○○）、甲○○於警
    詢、偵查中指訴遭人毆打及毀損財物情節完全相符（見偵卷
    第一八至二八、七一至七四、一六二頁）。又告訴人乙○○
    、丙○○及甲○○於九十七年六月十一日經送往耕莘醫院急
    診外科接受醫師診療，告訴人乙○○確實受有背部挫傷、雙
    手挫傷合併開放性傷口及左肩挫傷之傷害，告訴人丙○○則
    受有頭部挫傷合併擦傷、左膝挫傷合併擦傷之傷害，告訴人
    甲○○亦受有頭部挫傷合併六公分撕裂傷口、右手挫傷合併
    食指二公分撕裂傷等之傷害，有耕莘醫院九十七年六月十一
    日乙種診斷證明書三份在卷足憑（見偵卷第四八至五０頁）
    ；另有丞運汽車服務中心維修項目估價單（見偵卷第五八、
    五九頁）、監視錄影翻拍照片（見偵卷第六０、六一、九七
    至一一二、一一六至一二五頁）及臺灣臺北地方法院檢察署
    九十八年四月二十日勘驗筆錄（見偵卷第一七九至一八一頁
    ）附卷足憑。據上，堪認告訴人乙○○、丙○○及甲○○所
    為指訴，核與事實相符，堪以採信。至被告雖辯稱當日係一
    名網友主動表示願意陪同伊前往，並邀同一群不詳人士一同
    前往「ＤＥＰ汽車美容店」，伊與該群不詳人士並不認識，
    渠等於「ＤＥＰ汽車美容店」內所為傷害及毀損行為與之無
    關云云。惟告訴人乙○○、丙○○及甲○○與該六、七名不
    詳人士，素未謀面，亦無任何恩怨，苟非被告邀同該六、七
    名不詳人士一同前往「ＤＥＰ汽車美容店」壯勢尋隙，該六
    、七名人士焉有可能主動隨同前往？且由卷附監視錄影翻拍
    照片及臺灣臺北地方法院檢察署九十八年四月二十日勘驗筆
    錄可知，當日該六、七名不詳人士係由被告帶領進入「ＤＥ
    Ｐ汽車美容店」，被告確有出拳毆打告訴人乙○○（見偵卷
    第一０二至一０四、一０六、一０七頁），且於該六、七名
    不詳人士損壞如附表所示之物過程中全程在場，稍後並與該
    六、七名不詳人士一併離去，足徵被告就上揭傷害及毀損行
    為，與該六、七名不詳人士確實有犯意聯絡及行為分擔，自
    應同負其責，其所為上揭辯解，顯與事實不符，難以採信。
  (二)綜上，本件事證明確，被告所為傷害、毀損犯行，堪以認定
    ，自應依法論科。
二、核被告所為，係犯刑法第二百七十七條第一項之傷害罪及第
    三百五十四條之損壞他人之物罪。被告就上揭傷害及毀壞他
    人物品犯行，與該六、七名不詳人士有犯意聯絡及行為分擔
    ，應以共同正犯論。又被告以一傷害行為，侵害告訴人乙○○、丙○○及甲○○之身體法益，係一行為而觸犯三個傷害
    罪名，為想像競合犯，應從一重論處傷害罪。而被告所為傷
    害罪及損壞他人之物罪，犯意各別，行為互殊，應予分論併
    罰。
三、原審經詳細調查，以被告罪證明確，適用上揭規定，並審酌
    被告僅因細故與告訴人丙○○積怨，即夥同六、七名不詳人
    士一同前往「ＤＥＰ汽車美容店」尋隙，除毆傷告訴人乙○○、丙○○及甲○○外，並損壞上揭自用小客車，惡性非輕
    ，且對社會治安產生一定程度之危害、犯後態度，兼衡以告
    訴人乙○○、丙○○及甲○○所受傷勢程度、「ＤＥＰ汽車
    美容店」財物受損情形及被告之品行、生活狀況、智識程度
    等一切情狀，就傷害罪部分量處有期徒刑四月，並諭知易科
    罰金之折算標準，毀損罪部份量處有期徒刑二月，並諭知易
    科罰金之折算標準，並定應執行有期徒刑五月，及諭知易科
    罰金之折算標準。核原審認事用法並無不合，量刑亦屬允當
    。被告以毀損罪部份係告訴乃論，然遭毀損之車輛非告訴人
    丙○○、甲○○所有，該等車輛之所有人是否提出告訴及被
    告係基於傷害犯意或正當防衛為之，原審均未詳盡調查云云
    為由上訴。然按物之使用人或因其他法律關係占有該物之人
    ，因該物之毀損，則與該物之所有人同屬被害人，均應有權
    提出告訴。本件被告毀損之上揭自用小客車，雖分別為訴外
    人吳劉美及林峰谷所有（見本院卷第二二、二三頁），惟上
    開自用小客車係因消費關係而停放在告訴人甲○○所經營之
    「ＤＥＰ汽車美容店」內，是告訴人甲○○自屬因法律關係
    占有該自用小客車之人，同屬被害人，自有權對被告提起毀
    損告訴（見偵卷第二八頁）。再依卷附監視錄影翻拍照片及
    臺灣臺北地方法院檢察署九十八年四月二十日勘驗筆錄可知
    ，當日係被告及被告所帶領之六、七名不詳人士主動攻擊告
    訴人甲○○等，未見當時告訴人甲○○等有先對被告為何不
    法行為，是被告等之行為，自難認係屬正當防衛。從而，被
    告上訴為無理由，應予駁回。
據上論斷，應依刑事訴訟法第三百六十八條，判決如主文。
本案經檢察官陳國鳴到庭執行職務。
中    華    民    國    98    年    10    月    20    日
                  刑事第十七庭  審判長法  官  趙功恆
                                      法  官  陳世宗
                                      法  官  陳憲裕
以上正本證明與原本無異。
不得上訴。
                                      書記官  張玉如
中    華    民    國    98    年    10    月    21    日
附錄：本案論罪科刑法條全文
刑法第二百七十七條：
（普通傷害罪）
傷害人之身體或健康者，處 3 年以下有期徒刑、拘役或 1 千元
以下罰金。
犯前項之罪因而致人於死者，處無期徒刑或 7 年以上有期徒刑
；致重傷者，處 3 年以上 10 年以下有期徒刑。
刑法第三百五十四條：
（毀損器物罪）
毀棄、損壞前二條以外之他人之物或致令不堪用，足以生損害於
公眾或他人者，處 2 年以下有期徒刑、拘役或 5 百元以下罰金
。


司法院資訊處製作；財團法人民間司法改革基金會備份。
